【裁判字號】    99,訴,963
【裁判日期】    991013
【裁判案由】    違反毒品危害防制條例
【裁判全文】
臺灣臺南地方法院刑事判決               99年度訴字第963號
公  訴  人  臺灣臺南地方法院檢察署檢察官
被      告  乙○○
選任辯護人  彭大勇律師
            林士龍律師
上列被告因違反毒品危害防制條例案件，經檢察官提起公訴（99
年度偵字第8348號），本院判決如下：
    主  文
乙○○犯如附表所示之販賣第三級毒品罪，均累犯，各處如附表
所示之刑，應執行有期徒刑年。扣案之第三級毒品Ｋ他命陸拾
陸包（驗餘淨重貳壹柒點捌壹公克）沒收銷燬之；扣案序號0
00000000000000號之行動電話壹具（含門號00
00000000號ＳＩＭ卡壹張）沒收；犯罪所得財物新臺幣
壹萬仟伍佰元沒收，如全部或一部不能沒收時，以其財產抵償
之。
    事  實
一、乙○○前因違反毒品危害防制條例案件，經臺灣高雄地方法
    院以98年度審簡字第1446號判決判處有期徒刑3月確定，甫
    於民國98年7月14日易科罰金執行完畢。詎其仍不知悔改，
    明知愷他命（Ketamine，俗稱Ｋ他命）屬毒品危害防制條例
    第2條第2項第3款所管制之第三級毒品，非經許可，不得持
    有、販賣。竟基於販賣第三級毒品愷他命牟利之犯意，以扣
    案序號000000000000000號之門號0000000000號行動電話作
    為聯絡毒品交易之工具，分別於附表所示之時間、地點，販
    賣第三級毒品愷他命予徐丞德、王榮村。嗣因警接獲檢舉，
    報請臺灣臺南地方法院檢察署檢察官向本院聲請實施通訊監
    察後，於99年5月27日13時許持本法院核發之搜索票，在乙
    ○○身上、其使用之車牌號碼2239–MF號自用小客車車內及
    臺南市○○路188號15樓之16之住處內，共扣得乙○○所有
    供販賣第三級毒品Ｋ他命所用之序號000000000000000號門
    號0000000000手機（含ＳＩＭ卡1張）、乙○○所有之第三
    級毒品愷他命6 6小包（驗餘淨重共217. 831公克）、與本
    案無涉之第二級毒品ＭＤＭＡ3小包、第三級毒品一粒眠1
    小包門號0000000000、0000000000門號行動電話各1支及毒
    品施用工具1組（乙○○涉嫌施用、持有毒品部分均經臺灣
    臺南地方法院檢察署檢察官另案偵查中），因而查獲上情。
二、案經行政院海岸巡防署南部地區巡防局第五一岸巡大隊移請
    臺灣臺南地方法院檢察署檢察官偵查起訴。
    理  由
一、本件有關以下所引用之供述或非供述證據，檢察官、被告乙
    ○○及選任辯護人於本案言詞辯論終結前，同意作為證據（
    本院卷第26頁背面），本院審酌前開證據之作成或取得之狀
    況，並無非法或不當取證之情事，且亦無顯不可信之情況，
    並無證據力明顯過低之情形，復經本院於審判期日就上開證
    據依法進行調查、辯論，依刑事訴訟法第159條之5規定，均
    具有證據能力，合先敘明。
二、上開被告乙○○販賣第三級毒品Ｋ他命予徐丞德、王榮村之
    事實，業據被告於警詢及偵審時供認不諱，核與證人徐丞德
    於警詢、偵訊（警卷第36頁至第37頁、偵卷第19頁至第22頁
    ），證人王榮村於偵訊（偵卷第24頁至第27頁）中所為之陳
    述之情節相符,並有通訊監察書4張（警卷第40頁至第43頁）
    、通訊監察譯文（警卷第44頁至第50頁）、指認筆錄（警卷
    第38頁）附卷可稽，又員警於99年5月27日13時許持本法院
    核發之搜索票，在乙○○身上、其使用之車牌號碼2239–MF
    號自用小客車車內及臺南市○○路188號15樓之16之住處內
    ，共扣得第三級毒品愷他命66小包（驗餘淨重217.831公克
    ）、毒品ＭＤＭＡ3小包、第三級毒品一粒眠1小包、000000
    0000、0000000000、0000000000門號行動電話各1支及毒品
    施用工具1組，而上開66小包白色晶體粉末經檢驗結果，確
    呈愷他命反應等情，亦有海巡署第五一岸巡大隊99年5月27
    日搜索扣押筆錄、蒐證照片、扣押物品目錄表及高雄醫學大
    學附設中和紀念醫院檢驗報告1張存卷可資佐證（警卷第57-
    65頁、第108-117頁；偵卷第50頁），足認被告上開自白核
    與事實相符，應可採信。
三、Ｋ他命係毒品危害防制條例所管制之第三級毒品，因政府查
    緝甚嚴，取得不易，且販賣之罪責極重，如無利可圖，被告
    應無甘冒被查緝法辦判處重刑之危險，平白無端從事Ｋ他命
    買賣之工作，是其販入之價格必較其出售之價格為低，而有
    從中賺取買賣差價牟利之意圖及事實，應屬符合論理法則且
    不違背社會通常經驗之合理判斷。又販賣Ｋ他命既係違法行
    為，當非可公然為之，亦無公定價格，且容易分裝、稀釋以
    增減份量，而每次買賣之價量，可能隨時依雙方關係深淺、
    資力、需求量及對行情之認知、來源是否充裕、查緝是否嚴
    謹、購買者被查獲時供述購買對象之可能風險之評估等情形
    ，而異其標準，非可一概而論；而買受毒品之人通常亦無法
    探知販毒者賺取利潤幾何，是販賣毒品之利得，除被告坦承
    犯行或價量俱臻明確（或帳冊價量均記載明確）外，委難察
    得實情，職是之故，縱未確切查得販賣利得，但除別有確切
    事證，足認係按同一價格轉讓確未牟利者外，尚難執此認非
    法販賣之事證有所不足，致知過坦承者難辭重典，飾詞否認
    者反得逞僥倖，而失情理之平。故本件證人徐丞德、王榮村
    等人明確指認向被告購買Ｋ他命，顯見被告具有營利之意圖
    甚明。
四、綜上所述，被告確有於附表所示時、地販賣第三級毒品予徐
    丞德、王榮村，事證已臻明確，應依法論科。
五、論罪科刑：
  （一）核被告乙○○所為，均係犯毒品危害防制條例第4條第3
        項之販賣第三級毒品罪。被告各次販賣Ｋ他命前後持有
        Ｋ他命之低度行為，應各別為販賣上開毒品之高度行為
        所吸收，均不另論罪。本件被告各次販賣Ｋ他命之行為
        ，時間相隔有日或跨月，且地點、對象不同，顯見被告
        係分別起意，應分論併罰。
  （二）查被告前因持有第二級毒品，經臺灣高雄地方法院以98
        年度審簡字第1446號判決判處有期徒刑3月確定，甫於
        民國98年7月14日易科罰金執行完畢（見卷附臺灣高等
        法院被告前案紀錄表），其於有期徒刑執行完畢後5年
        內，故意再犯本件有期徒刑以上之6罪，均為累犯，各
        應依刑法第47條第1項規定加重其刑。被告於偵審中均
        白白販賣第三級毒品之犯行，其所犯上述各罪，均應依
        修正後毒品危害防制條例第17條第2項之規定減輕其刑
        ，並均先加後減。
  （三）爰審酌被告本身亦有施用毒品之習慣（見卷附臺灣高等
        法院被告前案紀錄表），當知毒品對人身心戕害之嚴重
        性，年輕力壯，不思努力工作賺取正當酬勞，竟藉流毒
        他人牟取利益，其所為助長施用毒品犯行，危害社會非
        輕，惟念其因貪慾致罹刑章、所販賣毒品之數量非多、
        販賣之期間非長、所得利益非鉅、及犯後自始坦承全部
        犯行，頗有悔意等一切情狀，分別量刑如附表所示，並
        就所處徒刑，依法定其應執行刑為有期徒刑3年。
六、沒收：
  （一）查現行毒品危害防制條例第18條第1項中段增列「查獲
        之第三、四級毒品及製造或施用毒品之器具，無正當理
        由擅自持有者，均沒入銷燬之」之行政罰規定，與同條
        項前段就第一、二級毒品所為「沒收銷燬」之刑罰從刑
        規定，顯有不同，蓋修正後毒品危害防制條例就無正當
        理由而擅自施用、持有第三、四級毒品及其相關之器具
        者，並無科處刑罰之規定，無從依從刑之規定沒收，是
        以毒品危害防制條例第18條第1項後段所定應沒收銷燬
        之毒品，應專指查獲施用或持有之第三、四級毒品而言
        ，是本條既僅屬行政沒入之性質，故應非刑法上關於沒
        收之特別規定，如被告因販賣第三級毒品之行為，而構
        成毒品危害防制條例所定之相關犯罪，該毒品即屬不受
        法律所保護之違禁物，仍應回歸刑法之適用，依刑法第
        38條第1項第1款之規定沒收。查本件扣案之第三級毒品
        愷他命66小包（驗餘淨重共217.831公克）乃被告實行
        販賣第三級毒品行為之標的，且其販賣第三級毒品之行
        為，亦已違反毒品危害防制條例第四條第三項之規定，
        而應處以刑罰，則揆諸前開說明，即不問屬於犯罪行為
        人與否，逕依刑法第38條第1項第1款之規定，予以宣告
        沒收。又按以營利為目的販入毒品，經多次販賣後，持
        有剩餘毒品被查獲，其各次販賣毒品行為，固應併合處
        罰。惟該持有剩餘毒品之低度行為，應僅為最後一次販
        賣毒品之高度行為所吸收，不另論罪。則就該查獲之剩
        餘毒品，祇能於最後一次之販賣毒品罪宣告沒收銷燬（
        最高法院97年度台上字第3258號判決要旨參照）。準此
        ，本件查獲被告所持有之剩餘毒品Ｋ他合66小包，爰於
        其最後一次販賣行為即附表編號5罪刑項下諭知沒收。
  （二）扣案序號000000000000000號之行動電
        話1具（含門號0000000000號ＳＩＭ卡1張）
        ，係被告所有供其聯絡販賣毒品所用之物，業據被告於
        本院審理時自承在卷（本院卷第40頁），應依毒品危害
        防制條例第19條第1項之規定宣告沒收之。
  （三）被告各次販賣Ｋ他命所得（分別如附表所示，總額共13
        ,500元），均應依毒品危害防制條例第19條第1項規定
        諭知沒收，如全部或一部不能沒收時，以其財產抵償之
        。
  （四）至扣案之毒品ＭＤＭＡ3小包、第三級毒品一粒眠1小包
        、門號0000000000、0000000000門號行動電話各1具及
        毒品施用工具1組，被告否認為供本件販賣第三級毒品
        所用之物（見本院卷第40頁），且無證據證明與本案販
        毒有何關連性，均無從宣告沒收。
據上論斷，應依刑事訴訟法第299條第1項前段，毒品危害防制條
例第4條第3項、第17條第2項、第19條第1項，刑法第11條前段、
第47條第1項、第51條第5款、第38條第1項第1款，判決如主文。
本案經檢察官甲○○到庭執行職務。
中    華    民    國    99    年    10    月    13    日
                  刑事第九庭  審判長法  官  林逸梅
                                    法  官  周宛瑩
                                    法  官  莊玉熙
以上正本證明與原本無異。
如不服本判決應於收受本判決後10日內向本院提出上訴書狀，並
應敘述具體理由。其未敘述上訴理由者，應於上訴期間屆滿後20
日內向本院補提理由書狀（均須按他造當事人之人數附繕本）「
切勿逕送上級法院」。
                                    書記官  余富誠
中    華    民    國    99    年    10    月    13    日
附錄本案論罪科刑法條：
毒品危害防制條例第4條第3項
製造、運輸、販賣第三級毒品者，處 5 年以上有期徒刑，得併科
新臺幣 5 百萬元以下罰金。
  附表：
 ┌──┬─────┬──────┬────┬───────┬───────┬─────────────┐
 │編號│ 販賣時間 │  販賣地點  │販賣對象│次數及價格（新│  主    刑    │   從    刑               │
 │    │          │            │        │臺幣）        │              │                          │
 ├──┼─────┼──────┼────┼───────┼───────┼─────────────┤
 │01  │99年3月27 │臺南市○○路│徐丞德  │1次。         │乙○○販賣第三│1.扣案序號000000000000000 │
 │    │日21時許  │上「湯姆熊遊│        │500元1小包。  │級毒品，累犯，│  號之門號0000000000號手機│
 │    │          │藝場」前    │        │              │處有期徒刑貳年│  壹具（含SIM卡1張）沒收。│
 │    │          │            │        │              │捌月。        │2.販賣第三級毒品所得之財物│
 │    │          │            │        │              │              │  新臺幣伍佰元沒收，如全部│
 │    │          │            │        │              │              │  或一部不能沒收時，以其財│
 │    │          │            │        │              │              │  產抵償之。              │
 ├──┼─────┼──────┼────┼───────┼───────┼─────────────┤
 │02  │99年4月1日│臺南市○○路│徐丞德  │1次。         │乙○○販賣第三│1.扣案序號000000000000000 │
 │    │23 時許   │某便利超商前│        │500元1小包。  │級毒品，累犯，│  號之門號0000000000號手機│
 │    │          │            │        │              │處有期徒刑貳年│  壹具（含SIM卡1張）沒收。│
 │    │          │            │        │              │捌月。        │2.販賣第三級毒品所得之財物│
 │    │          │            │        │              │              │  新臺幣伍佰元沒收，如全部│
 │    │          │            │        │              │              │  或一部不能沒收時，以其財│
 │    │          │            │        │              │              │  產抵償之。              │
 ├──┼─────┼──────┼────┼───────┼───────┼─────────────┤
 │03  │99年4月12 │臺南市○○路│徐丞德  │1次。         │乙○○販賣第三│1.扣案序號000000000000000 │
 │    │日6時許   │「歐薇汽車旅│        │2000元1小包。 │級毒品，累犯，│  號之門號0000000000號手機│
 │    │          │館」前      │        │              │處有期徒刑貳年│  壹具（含SIM卡1張）沒收。│
 │    │          │            │        │              │捌月。        │2.販賣第三級毒品所得之財物│
 │    │          │            │        │              │              │  新臺幣貳仟元沒收，如全部│
 │    │          │            │        │              │              │  或一部不能沒收時，以其財│
 │    │          │            │        │              │              │  產抵償之。              │
 ├──┼─────┼──────┼────┼───────┼───────┼─────────────┤
 │04  │99年4月13 │臺南市○○路│徐丞德  │1次。         │乙○○販賣第三│1.扣案序號000000000000000 │
 │    │日21時許  │路旁        │        │4000元2小包。 │級毒品，累犯，│  號之門號0000000000號手機│
 │    │          │            │        │              │處有期徒刑貳年│  壹具（含SIM卡1張）沒收。│
 │    │          │            │        │              │玖月。        │2.販賣第三級毒品所得之財物│
 │    │          │            │        │              │              │  新臺幣肆仟元沒收，如全部│
 │    │          │            │        │              │              │  或一部不能沒收時，以其財│
 │    │          │            │        │              │              │  產抵償之。              │
 ├──┼─────┼──────┼────┼───────┼───────┼─────────────┤
 │05  │99年5月5日│臺南市中華西│徐丞德  │1次。         │乙○○販賣第三│1.扣案序號000000000000000 │
 │    │18時許    │路「旗哥牛肉│        │4500元3小包。 │級毒品，累犯，│  號之門號0000000000號手機│
 │    │          │店」前      │        │              │處有期徒刑貳年│  壹具（含SIM卡1張）沒收。│
 │    │          │            │        │              │玖月。        │2.扣案之第三級毒品Ｋ他命陸│
 │    │          │            │        │              │              │  拾陸包（驗餘淨重共217.83│
 │    │          │            │        │              │              │  1公克）沒收銷燬之。     │
 │    │          │            │        │              │              │3.販賣第三級毒品所得之財物│
 │    │          │            │        │              │              │  新臺幣肆仟伍佰元沒收，如│
 │    │          │            │        │              │              │  全部或一部不能沒收時，以│
 │    │          │            │        │              │              │  其財產抵償之。          │
 │    │          │            │        │              │              │                          │
 ├──┼─────┼──────┼────┼───────┼───────┼─────────────┤
 │06  │99年3、4月│臺南市○○路│王榮村  │1次。         │乙○○販賣第三│1.扣案序號000000000000000 │
 │    │間某日1時 │「歐薇汽車旅│        │2000元1小包。 │級毒品，累犯，│  號之門號0000000000號手機│
 │    │許        │館」前      │        │              │處有期徒刑貳年│  壹具（含SIM卡1張）沒收。│
 │    │          │            │        │              │捌月。        │2.販賣第三級毒品所得之財物│
 │    │          │            │        │              │              │  新臺幣貳仟元沒收，如全部│
 │    │          │            │        │              │              │  或一部不能沒收時，以其財│
 │    │          │            │        │              │              │  產抵償之。              │
 ├──┴─────┴──────┴────┴───────┴───────┴─────────────┤
 │販賣所得合計：13500元                                                                               │
 └──────────────────────────────────────────────────┘

司法院資訊處製作；財團法人民間司法改革基金會備份。
